# 共建 IDC 机房

提问人：zhanglidan19900 时间：2019-05-04 10:18:12
与别的公司合作共建机房，我公司支付了 1 个亿，但机房的产权不归我公司所有，我公司支付的 1 个亿未来通过租赁机房租金减免的方式回收，那我公司对于支付的这 1 个亿该如何做账？

回答人：chenyiwei
可理解为支付 1 亿元获得该机房的 10 年使用权，可计入长期待摊费用，在使用权年限内摊销。